【裁判字號】    98,訴,1119
【裁判日期】    980415
【裁判案由】    毒品危害防制條例
【裁判全文】
台灣台中地方法院刑事判決          98年度訴字第1119號
公  訴  人  臺灣臺中地方法院檢察署檢察官
被      告  甲○○
                    國民
                      8
                      3
上列被告因違反毒品危害防制條例案件，經檢察官提起公訴（98
年度毒偵字第762號），經本院合議庭裁定，由受命法官依法獨
任進行簡式審判程序判決如下：
    主  文
甲○○施用第一級毒品，累犯，處有期徒刑拾月。
    事  實
一、甲○○素行不佳，前曾犯違反職役職責罪、竊盜、違反毒品
    危害防制條例等罪，甲○○前因施用毒品案件，經依本院裁
    定送觀察、勒戒後，認無繼續施用毒品之傾向，於94年7月8
    日執行完畢釋放，並經臺灣臺中地方法院檢察署檢察官以94
    年度毒偵字第3154號為不起訴處分確定。又於民國（下同）
    95年間觸犯違反毒品危害防制條例案件，經本院於95年8月1
    日，以95年度訴字第1739號判處有期徒刑7月，並於95年8月
    25日確定，嗣經與其另於同年間所觸犯竊盜罪，分別經本院
    判處有期徒刑3月及4月之罪，合併定應執行為有期徒刑1年
    確定，並於96年6月20 日因縮短刑期執行完畢，詎仍不知悔
    改。甲○○復基於施用第一級毒品之犯意，於98年1月12日
    下午13時，在臺中縣沙鹿鎮鎮○路旁某加油站之廁所內處，
    以注射針筒加水注射血管之方式，施用第一級毒品海洛因1
    次。嗣於98年1月16日下午15時20分許，為警持本院核發之
    搜索票，在其位於臺中縣沙鹿鎮鎮○路2段55巷96號1樓之3
    之居處查獲。
二、案經臺中縣警察局清水分局報請臺灣台中地方法院檢察署檢
    察官偵查起訴。
    理  由
一、按除被告所犯為死刑、無期徒刑、最輕本刑為三年以上有期
    徒刑之罪或高等法院管轄第一審案件者外，於前條第一項程
    序進行中，被告先就被訴事實為有罪之陳述時，審判長得告
    知被告簡式審判程序之旨，並聽取當事人、代理人、辯護人
    及輔佐人之意見後，裁定進行簡式審判程序，刑事訴訟法第
    二百七十三條之一第一項定有明文。本件被告所犯係死刑、
    無期徒刑、最輕本刑為三年以上有期徒刑以外之罪，其於準
    備程序中就被訴事實為有罪之陳述，且經審判長告知被告簡
    式審判程序之旨，並聽取公訴人及被告之意見後，本院合議
    庭認為適宜而裁定由受命法官獨任進行簡式審判程序，合先
    敘明。
二、現行刑事訴訟法為保障被告之反對詰問權，排除具有虛偽危
    險性之傳聞證據，以求實體真實之發現，於該法第一百五十
    九條第一項明定被告以外之人於審判外之言詞或書面陳述，
    除法律有規定者外，不得作為證據。是被告以外之人於審判
    外之陳述，除有同條第二項之除外情形，或符合同法第一百
    五十九條之一至第一百五十九條之五，或其他法律有特別規
    定得為證據之情形者外，自不採為論罪之依據。簡式審判程
    序，貴在審判程序之簡省便捷，檢察官指出之證據方法，只
    要被告及辯護人無異議，即可使用，縱或是被告以外之人在
    審判外之陳述，亦得作為證據，是刑事訴訟法第一百五十九
    條第二項規定；「法院以簡式審判程序，不適用之」；第二
    百七十三條之二規定：「簡式審判程序之證據調查，不受第
    一百五十九條第一項…規定之限制」，是於簡式審判程序，
    有關傳聞證據之證據能力限制規定自無適用之餘地，合先敘
    明。
三、上揭事實，業據被告甲○○於本院審理時坦承不諱，並有查
    獲現場圖1紙在卷可稽，而被告為警查獲，經警採其尿液送
    請私立中山醫學大學附設醫院藥物濫用檢測中心檢驗結果，
    檢出嗎啡呈陽性反應，此有該檢測中心98年2月6日第950579
    號尿液篩檢檢驗報告1份在卷可憑。足認被告確有施用第一
    級毒品海洛因之犯行。又被告前因施用毒品案件，經觀察、
    勒戒於94年7月8日執行完畢釋放，有臺灣臺中地方法院檢察
    署刑案資料查註紀錄表1份可參，足認被告於5年內再犯本件
    施用毒品之罪。是被告之自白與事實相符，堪予採信，事證
    至臻明確，被告甲○○違反毒品危害防制條例犯行洵堪認定
    。
四、按海洛因係毒品危害防制條例第二條第二項第一款所定之第
    一級毒品，不得非法施用，是核被告甲○○所為，係犯毒品
    危害防制條例第十條第一項之施用第一級毒品罪。被告施用
    第一級毒品前後持有第一級毒品之低度行為，應為其施用第
    一級毒品之高度行為所吸收，不另論罪。查被告甲○○前曾
    於95年間觸犯違反毒品危害防制條例案件，經本院於95年8
    月1日，以95年度訴字第1739號判處有期徒刑7月，並於95年
    8月25日確定，嗣經與其另於同年間所觸犯竊盜罪，分別經
    本院判處有期徒刑3月及4月之罪，合併定應執行為有期徒刑
    1年確定，並於96年6月20日因縮短刑期執行完畢，此有臺灣
    台中地方法院檢察署刑案資料查註紀錄表在卷可按，其於五
    年之內再故意犯有期徒刑以上之本罪，係屬累犯，應依刑法
    第47條第1項之規定，加重其刑。爰審酌被告甲○○犯罪之
    動機、目的、手段、品行不佳，詳如前述，此有台灣台中地
    方法院檢察署刑案資料查註紀錄表一份在卷可按，被告曾有
    施用毒品不良素行，經執行完畢後，仍不知警惕，再次施用
    毒品，經檢察官依初次勒戒、觀察後無繼續施用傾向為不起
    訴處分確定後，仍不知悔改警惕，猶繼續施用毒品不輟，情
    節非輕，有失政府制定毒品危害防制條例之立法美意，本不
    宜寬貸，惟此乃自戕且容易成癮之行為，從另一角度觀察，
    應視同病人看待，及犯後已坦承犯行，態度良好等一切情狀
    ，量處如主文所示之刑，以資懲儆。
據上論斷，應依刑事訴訟法第二百九十九條第一項前段、第二百
七十三條之一第一項，毒品危害防制條例第十條第一項，刑法第
十一條前段、第四十七條第一項，判決如主文。
中    華    民    國    98    年    4     月    15    日
                  刑事第四庭  法  官  洪俊誠
以上正本證明與原本無異。
如不服本判決，應於判決收受送達後10日內向本院提出上訴狀，
上訴於臺灣高等法院臺中分院（並應敘述具體上訴理由及檢附繕
本）。上訴書狀如未敘述上訴理由，應於上訴期間屆滿後20日內
補提上訴理由書於本院（均須按他造當事人之人數附具繕本）「
切勿逕送上級法院」。
                              書記官  蕭榮峰
中    華    民    國    98    年    4     月    15    日
附錄論罪科刑實體法條文：
毒品危害防制條例第十條：
施用第一級毒品者，處六月以上五年以下有期徒刑。
施用第二級毒品者，處三年以下有期徒刑。


司法院資訊處製作；財團法人民間司法改革基金會備份。
